臺灣新北地方法院刑事裁定
111年度聲更一字第1號
聲  請  人  臺灣新北地方檢察署檢察官
受  刑  人  李佳珉


上列聲請人因受刑人數罪併罰有二裁判以上，聲請定其應執行之
刑（110 年度執聲字第1613號），本院裁定後，聲請人不服，提
起抗告，經臺灣高等法院發回更審（110年度抗字第1777號），
本院裁定如下：
    主  文
李佳珉因犯如附表所載之罪，所處如附表所載之刑，應執行有期
徒刑貳年。
    理  由
一、本件聲請意旨略以：受刑人李佳珉因犯竊盜（聲請書誤載為
    槍砲彈藥刀械管制條例）等案件，先後經判決確定如附表所
    載，應依刑法第53條、第51條第5 款規定，定其應執行之刑
    ，爰依刑事訴訟法第477條第1項聲請裁定定其應執行之刑等
    語。
二、按數罪併罰，有二裁判以上者，依刑法第51條規定，定其應
    執行之刑，刑法第53條定有明文。次按裁判確定前犯數罪者
    ，併合處罰之。但有下列情形之一者，不在此限：一、得易
    科罰金之罪與不得易科罰金之罪。二、得易科罰金之罪與不
    得易服社會勞動之罪。三、得易服社會勞動之罪與不得易科
    罰金之罪。四、得易服社會勞動之罪與不得易服社會勞動之
    罪。前項但書情形，受刑人請求檢察官聲請定應執行刑者，
    依第51條規定定之，同法第50條亦規定甚明。又按刑事訴訟
    法第370 條第2 項、第3 項，已針對第二審上訴案件之定應
    執行之刑，明定有不利益變更禁止原則之適用；而分屬不同
    案件之數罪併罰有應更定執行刑之情形，倘數罪之刑，曾經
    定其執行刑，再與其他裁判宣告之刑定其執行刑時，在法理
    上亦應同受此原則之拘束。亦即，另定之執行刑，其裁量所
    定之刑期，不得較重於前定之執行刑加計後裁判宣告之刑之
    總和。而法院於裁量另定應執行之刑時，祇須在不逸脫上開
    範圍內為衡酌，而無全然喪失權衡意義或其裁量行使顯然有
    違比例原則之裁量權濫用之例外情形，並不悖於定應執行刑
    之恤刑目的者，即無違裁量權之內部界限，最高法院104 年
    度台抗字第410 號裁定亦同此旨。
三、經查：受刑人李佳珉因如附表所示之案件，經法院判處如附
    表所示之刑確定在案，有判決書及臺灣高等法院被告前案紀
    錄表在卷可稽。再被告所犯如附表所示之罪，固分別經判處
    有得易科罰金之罪與不得易科罰金之罪，然受刑人業於民國
    110年8月3日請求聲請人就如附表所示之罪，聲請合併定應
    執行刑，有定刑聲請切結書乙份在卷可按。又附表編號3至5
    所示之罪雖曾經原判決定應執行有期徒刑1年4月確定，然揆
    諸前揭最高法院裁定意旨，本件檢察官此部分聲請仍屬合法
    。茲檢察官聲請定其應執行之刑，本院審核認聲請為正當，
    應定其應執行之刑，爰審酌受刑人所犯之各罪類型、行為期
    間、所侵害之法益、行為態樣，暨考量受刑人對定刑無意見
    等情，定其應執行之刑如主文所示。
四、爰依刑事訴訟法第477條第1項，刑法第50條第2 項、第53 
    條、第51條第5款，裁定如主文。
中　　華　　民　　國　　111 　年　　4 　　月　　14　　日
                  刑事第五庭    法　官  胡堅勤
上開正本證明與原本無異
如不服本裁定應於送達後5日內向本院提出抗告狀
                                書記官   林蔚然
中　　華　　民　　國　　111 　年　　4 　　月　　14　　日
附表：
 編          號           1          2         3  罪          名  毒品危害防制條例第10條第2項之施用第二級毒品罪 修正前刑法第321條第1項第3款之攜帶兇器竊盜罪 刑法第321條第1項第1款、第2款、第3款、第4款之結夥三人以上攜帶兇器毀越門窗侵入住宅竊盜罪  宣    告    刑  有期徒刑3月，如易科罰金，以新臺幣1千元折算1日。 有期徒刑9月。 有期徒刑7月。  犯  罪  日  期  108年4月2日 108年4月2日 108年11月16日  偵查(自訴)機關年  度  案  號  新北地檢108年度毒偵字第3392號 新北地檢108年度偵字第10218號、第10983號、第32894號 新北地檢109年度偵字第8387號 最  後    事實審 法    院 臺灣新北地方法院 臺灣高等法院 臺灣新北地方法院  案    號 108年度簡字第4771號 109年度上易字第1521號 109年度審易字第2869號  判決日期 108年12月23日 109年10月29日 110年2月24日 確  定    判  決 法    院 臺灣新北地方法院 臺灣高等法院 臺灣新北地方法院  案    號 108年度簡字第4771號 109年度上易字第1521號 109年度審易字第2869號  判    決 確定日期 109年1月14日 109年10月29日 110年3月31日 備  註  新北地檢109年度執字第2360號。 新北地檢110年度執字第582號。 1、新北地檢110年度執字第3504號。 2、編號3至5所處宣告刑經本院以109年度審易字第2869號刑事判決定應執行有期徒刑1年4月。 

 編          號           4          5  罪          名  刑法第321條第1項第1款、第2款、第3款、第4款之結夥三人以上攜帶兇器毀越門窗侵入住宅竊盜罪 刑法第321條第1項第1款、第2款、第3款、第4款之結夥三人以上攜帶兇器毀越門窗侵入住宅竊盜罪  宣    告    刑  有期徒刑7月。 有期徒刑9月。  犯  罪  日  期  108年11月16日 108年11月20日  偵查(自訴)機  關年度案號  新北地檢109年度偵字第8387號 新北地檢109年度偵字第8387號 最  後    事實審 法    院 臺灣新北地方法院 臺灣新北地方法院  案    號 109年度審易字第2869號 109年度審易字第2869號  判決日期 110年2月24日 110年2月24日 確  定      判  決 法    院 臺灣新北地方法院 臺灣新北地方法院  案    號 109年度審易字第2869號 109年度審易字第2869號  判    決 確定日期 110年3月31日 110年3月31日 備  註  1、新北地檢110年度執字第3504號。 2、編號3至5所處宣告刑經本院以109年度審易字第2869號刑事判決定應執行有期徒刑1年4月。